Config:
  hfst:
    Gen: ../../../src/generator-gt-norm.hfst
    Morph: ../../../src/analyser-gt-norm.hfst
  xerox:
    Gen: ../../../src/generator-gt-norm.xfst
    Morph: ../../../src/analyser-gt-norm.xfst
    App: lookup

Tests:
 
  Adjective - båadtsoeh: # 
    båadtsoeh+A+Attr: [båadtsoeh, båadtjah, båadtsah] 
    

  Adjective - feejjene: # 
    feejjene+A+Attr: feejjene 
    feejjene+A+Sg+Nom: feejjene

  Adjective - læhkoeladtje: # 
    læhkoeladtje+A+Attr: [læhkoeladtje, lahkoeladtje] 
    læhkoeladtje+A+Sg+Nom: [læhkoeladtje, lahkoeladtje] 

  Adjective - rudtjege: # 
    rudtjege+A+Attr: [rudtje, rudtjege] 
    rudtjege+A+Comp+Sg+Nom: [rudtjegabpa, rudtjebe, rudtjegåbpoe]
    rudtjege+A+Sg+Nom: [rudtje, rudtjege] 
    rudtjege+A+Superl+Sg+Nom: [rudtjegommes, rudtjemes, rudtjegammes]

  